【裁判字號】    92,訴,901
【裁判日期】    920516
【裁判案由】    毒品危害防制條例
【裁判全文】
臺灣板橋地方法院刑事判決                          九十二年度訴字第九０一號
    公  訴  人  臺灣板橋地方法院檢察署檢察官
    被      告  甲○○
右列被告因違反毒品危害防制條例案件，經檢察官提起公訴（九十二年度毒偵字第八
一八、一０一七、一０六０號）及移
偵字第一二九六號），本院判決如左：
    主  文
甲○○連續施用第一級毒品，處有期徒刑玖月，扣案之第一級毒品海洛因壹包（驗餘
淨重零點零捌公克）沒收銷燬及注射針筒壹枝沒收。
    事  實
一、甲○○明知海洛因係民國八十七年五月二十日公布施行，於同年月二十二日生效
    之毒品危害防制條例第二條第二項第一款所規定之第一級毒品，不得施用及持有
    。且其於八十九年間，因施用毒品案件，經本院裁定送觀察、勒戒後，認無繼續
    施用毒品之傾向，而由臺灣板橋地方法院檢察署檢察官於八十九年三月三十一日
    以八十九年度毒偵字第二七九六號為不起訴處分確定。又因施用毒品案件，經本
    院裁定送觀察、勒戒後，認有繼續施用毒品之傾向，送強制戒治，嗣屆滿三月以
    上，戒治成效評定為合格，而經法院裁定停止戒治，所餘戒治期間交付保護管束
    ，並由臺灣板橋地方法院檢察署檢察官聲請簡易判決處刑，經本院於九十一年七
    月二日以九十一年度重簡字第七一七號判處有期徒刑六月，如易科罰金，以三百
    元折算一日確定（尚未執行），猶不知檢束慎行。竟基於施用第一級毒品海洛因
    之概括犯意，自九十二年一月二十四日起至九十二年二月二十四日止，連續在臺
    北縣新莊市○○路七七八巷十一號及基隆市○○區○○路七十四巷三十弄四十七
    號一樓住處，以針筒注射之方式，施用第一級毒品海洛因多次。嗣於九十二年一
    月二十九日、同年二月十八日、同年二月二十五日分別經臺灣板橋地方法院檢察
    署採尿檢驗結果，均呈鴉片類陽性反應；復於九十二年二月十三日二十三時二十
    分許，在基隆市○○區○○路七十四巷三十弄四十七號一樓為警查獲，並扣得其
    所有之第一級毒品海洛因一包（驗餘淨重０．０八公克）及注射針筒一枝。甲○
    ○因此經本院以九十二年度毒聲字第七四六號裁定撤銷停止戒治，令入戒治處所
    施以強制戒治。
二、案經臺灣板橋地方法院檢察署檢察官自動檢舉偵查起訴及移送併辦。
    理  由
一、右揭事實，業據被告甲○○迭於警詢時及本院審理時供承不諱，且被告於九十二
    年一月二十九日、同年二月十八日、同年二月二十五日分別經臺灣板橋地方法院
    檢察署採集其尿液送驗結果，均呈鴉片類陽性反應；於九十二年二月十五日零時
    五十分許經警採集其尿液送驗結果，亦呈鴉片類陽性反應等情，有臺灣板橋地方
    法院檢察署受保護管束人尿液檢體監管紀錄表及臺灣檢驗科技股份有限公司濫用
    藥物尿液檢驗報告各三份、臺北市政府警察局信義分局偵辦甲○○涉嫌毒品危害
    防制條例案尿液對照表、臺北市立療養院煙毒尿液檢驗報告各一份附卷可稽。矧
    人體施用海洛因經尿液排出之時間，依施用量多寡、人體代謝功能、施用者之年
    齡及性別有所差異，惟一般而言，施用者在二十六小時內所排出之尿液均有可能
    被檢出因施用海洛因代謝後之嗎啡（鴉片類）陽性反應，此固經法務部調查局證
    實，並為本院歷來審理施用海洛因案件之職務上所知悉。此外，復有第一級毒品
    海洛因一包（驗餘淨重０．０八公克）及注射針筒一枝扣案可佐，且該扣案物業
    經鑑定屬實等情，亦有臺北市政府警察局信義分局查獲涉嫌毒品危害防制條例毒
    品初步鑑驗報告單一紙在卷可憑。再者，被告前因施用毒品案件，經送觀察、勒
    戒後，認無繼續施用毒品之傾向，由臺灣板橋地方法院檢察署檢察官於八十九年
    三月三十一日以八十九年度毒偵字第二七九六號為不起訴處分確定。又因施用毒
    品案件，經本院裁定送觀察、勒戒後，認有繼續施用毒品之傾向，送強制戒治，
    嗣屆滿三月以上，戒治成效評定為合格，而經法院裁定停止戒治，所餘戒治期間
    交付保護管束，並由臺灣板橋地方法院檢察署檢察官聲請簡易判決處刑，經本院
    於九十一年七月二日以九十一年度重簡字第七一七號判處有期徒刑六月，如易科
    罰金，以三百元折算一日確定。被告復因本件之犯行，經本院以九十二年度毒聲
    字第七四六號裁定撤銷停止戒治，令入戒治處所施以強制戒治等情，業據被告於
    本院審理時供承在卷，並有上開不起訴處分書、聲請簡易判決處刑書、臺灣高等
    法院被告全國前案紀錄表、臺灣板橋地方法院檢察署刑案資料查註紀錄表各一份
    在卷足憑。是被告三犯施用毒品之犯行，事證明確，堪以認定。
二、被告明知海洛因係毒品危害防制條例所規定之第一級毒品，不得施用及持有，竟
    施用之，核其所為，係犯毒品危害防制條例第十條第一項之罪。公訴人就被告於
    九十二年一月二十九日經臺灣板橋地方法院檢察署採集其尿液之前二十六小時內
    某時許以前之施用第一級毒品海洛因犯行雖漏未起訴及移送併辦（即臺灣板橋地
    方法院檢察署九十二年度毒偵字第一二九六號）部分，雖未據公訴人起訴，本院
    認此二部分與本案論罪科刑（即已起訴）部分均有連續犯之裁判上一罪關係，亦
    為起訴之效力所及，本院均應併予審理，附此明。被告先後多次施用第一級毒
    品海洛因之犯行，時間緊接，罪名相同，顯係基於概括犯意而為，應依連續犯之
    規定論以一罪，並加重其刑。被告因施用第一級毒品海洛因而非法持有第一級毒
    品海洛因之低度行為，應為施用之高度行為所吸收，不另論罪。爰審酌被告之品
    行、智識程度、生活狀況，其前因施用毒品案件，經送觀察、勒戒後，認無繼續
    施用毒品之傾向，而由臺灣板橋地方法院檢察署檢察官為不起訴處分確定後；又
    因施用毒品案件，經本院裁定送觀察、勒戒後，認有繼續施用毒品之傾向，送強
    制戒治，嗣經法院裁定停止戒治，所餘戒治期間交付保護管束，並經本院判處有
    罪確定，而於停止戒治期間，三犯本件之罪，其事實及證據業如前述，被告施用
    第一級毒品海洛因，易戕害自己之身心，並對社會造成重大危害、被告犯罪之動
    機、目的、手段、次數、所生之危害及犯罪後坦承犯行之態度等一切情狀，量處
    如主文所示之刑，以示懲儆。
三、扣案之海洛因一包（驗餘淨重０．０八公克），係查獲之毒品，不問屬於犯人與
    否，應依毒品危害防制條例第十八條第一項前段之規定宣告沒收銷燬；扣案之注
    射針筒一枝，係被告所有供本件犯罪所用之物，業經其供承在卷，併依刑法第三
    十八條第一項第二款之規定宣告沒收。
據上論斷，應依刑事訴訟法第二百九十九條第一項前段，毒品危害防制條例第十條第
一項、第十八條第一項前段，刑法第十一條前段、第五十六條、第三十八條第一項第
二款，判決如主文。
本案經檢察官伍逸康到庭執行職務。
中    華    民    國      九十二        年      五      月      十六    日
                                      臺灣板橋地方法院刑事第一庭
                                          法  官  楊  千  儀
右正本證明與原本無異。
如不服本判決，應於判決送達後十日內，向本院提出上訴狀。
                                          書記官  吳  河  東
中    華    民    國      九十二        年      五      月      十六    日
附錄本案論罪科刑法條全文
毒品危害防制條例第十條
施用第一級毒品者，處六月以上五年以下有期徒刑。
施用第二級毒品者，處三年以下有期徒刑。


司法院資訊處製作；財團法人民間司法改革基金會備份。
